# 陈版主：半年报需要确认亏损的递延税吗

提问人：兵哥 时间：2012-07-17 23:05:48
如果公司半年报时，应纳税所得额为亏损，针对亏损需要确认递延所得税吗（设定未来可以盈利）

回答人：chenyiwei
在可预见的未来（包括本年度的剩余部分）预计将产生足够多的应纳税所得额这一基本前提下，应确认递延所得税资产。主要依据是中期财务报告准则要求将中期期末视同年末，并以“年初至本中期末”作为中期确认和计量基础的有关规定。类似问题前几天本版面上也讨论过，你可以搜索一下。

提问人：hunaipeng 时间：2012-07-18 09:09:04
回复 chenyiwei 的帖子
半年报中研发费用加计扣除可否做纳税调整呢？

回答人：chenyiwei
在计量中期的所得税费用和递延所得税资产／负债时，应考虑纳税调整因素的影响。